Inventaris van de leggers van de administratie der Domeinen, afkomstig van het Ministerie van Financiën en van het Amortisatiesyndicaat, 1819-ca. 1976
Nationaal Archief, Den Haag
- LEGGERS UIT DE PERIODE 1864-c. 1940, B
  - PROVINCIE GELDERLAND
    - Kantoor Nijmegen
      - Legger der onveranderlijke lasten [9], kantoor Nijmegen, artt. 1-2; rente aan de stad Nijmegen, art. 3; uitkering aan de prdedikant te Heumen, 1864-1887; 2089
      - Memoriaal van ontdekkingen (domeinen) [10], kantoor Nijmegen, afd. 3, art. 1; Knipschild, Anna Dorothea, 1864; 2091
    - Kantoor Terborg
      - Legger der grote wegen [2], kantoor Terborg, artt. 1-4; de grintweg van Zutphen naar Emmerik; de straatweg van Doesburg naar de Pruissische grenzen: Berg, Wisch, Gendringen, Zeddam, 's Heerenberg en Etten, 1866-c.1884; 2325
      - Legger der corporele goederen [5], kantoor Terborg, artt. 1-26; katersteden, percelen bouwland, weiland, bouwhoeve "het Laar": Etten, Gendringen en Wisch, 1866-1876; 2326
      - Legger der incorporele goederen (afd. A) [6], kantoor Terborg, artt. 1-6; Gendringen, 1863-1865; 2327
      - Legger der vicarieën, beneficiën en praebenden [8], kantoor Terborg, art. 1; vicarie St. Annae, gevestigd in de kerk te Varsseveld, art. 2; vicarie Beatae Mariae Virginis Vulgo St. Antoniis, gevestigd in de kerk te Varsseveld, art. 3; vicarie Johannis Baptistae gevestigd in de kerk te Gendringen, 1863-1877; 2328
    - Kantoor Tiel
      - Legger van het domein van oorlog [1], kantoor Tiel, artt. 1-13; batterij, linie, fort, redoute, opstal van een huis en een weg aan de rechter Waaloever: Opheusden, Kesteren, Ochten, Herwijnen, Beest, Vuren en Dalem, 1863-1869; 2345
      - Legger der grote wegen [2], kantoor Tiel, artt. 1-3; Grote weg der 2e klasse van Utrecht tot 's-Hertogenbosch: Geldermalsen, Waardenburg en Haaften, 1864-1871; 2346-2347
        - art. 3, 2346
        - artt. 1-3/I, 2347
      - Legger der corporele goederen [5], kantoor Tiel, artt. 1-55; overlaten, gronden, huizen, gedeelten van de Neder Rijn, kribben, platen en riviervak de Waal: Vuren en Dalem, Hien, Echteld, Lienden, Ophemert, Opheusden, Lede en Oudewaard, Ochten, IJzendoorn, Drumpt, Varik en Heesselt, Est en Opijnen, Waardenburg, Eck en Wiel, Maurik en Tiel, 1863-1873; 2348-2349
        - artt. 48-55, 2348
        - artt. 1-47, 2349
      - Legger der incorporele goederen (afd. B) [6], kantoor Tiel, artt. 1-5; Maurik, Lienden en Ophemert, 1863; 2350
      - Legger der incorporele goederen (afd. A) [6], kantoor Tiel, artt. 1-33; Ommeren, Ochten, Echteld, Avezaath, Eck en Ingen, Eck en Wiel, Haaften, Lienden, Ophemert en Opheusden, 1863-1866; 2351
      - Legger der vicarieën, beneficiën en praebenden [8], kantoor Tiel, art. 1; vicarie St. Marie te Doodewaard, art. 2; vicarie St. Catharina te Ommeren, art. 3; vicarie St. Catherina te Echteld, art. 4; vicarie St. Nikolaas te Echteld, art. 5; vicarie Capel te Echteld, art. 6; vicarie St. Marie te Ochten, art. 7; vicarie van Ophemert, 1864-1887; 2352
      - Legger der onveranderlijke lasten [9], kantoor Tiel, art. 1; een uitgang ten behoeve van de armen te Ingen, art. 2; een uitkering ten behoeve van Theodorus ter Hout, art. 3; een uitkering ten behoeve van Jacob Cornelis van Wijk: Ingen, Ochten en Kesteren, 1866-1888; 2353
    - Kantoor Wageningen
      - Legger van het domein van oorlog [1], kantoor Wageningen art. 1-2; fort aan de Buurtsteeg en fort Daatselaar: Ede en Lunteren, 1863-c.1884; 2433
      - Legger der grote wegen [2], kantoor Wageningen, artt. 1-9; Grote weg der 1e klasse nr. 6 van de Grebbe naar Arnhem; Grote weg der 1e klasse nr.2 van de Janspoort te Arnhem tot aan de brug van Bavoort bij Amersfoort: Wageningen, Renkum, Doorwerth, Oosterbeek, Otterlo, Ede, Veenendaal en Scherpenzeel, 1866-c.1884; 2434-2436
        - artt. 4-7, 2434
        - artt. 7/I-9/IV, 2435
        - artt. 1-5/III, 2436
      - Legger der corporele goederen [5], kantoor Wageningen, artt. 1-4; rivier de Rijn: Wageningen, Renkum, Doornwerth en Oosterbeek, 1863-c.1884; 2437
      - Legger der incorporele goederen (afd. A) [6], kantoor Wageningen, artt. 1-34; Wageningen, Ede en Oosterbeek, 1863-1866; 2438
      - Legger der onveranderlijke lasten [9], kantoor Wageningen, art. 1; uitkering wegens afkoop van tolrecht, 1864-1872; 982
    - Kantoor Zaltbommel
      - Legger van het domein van oorlog [1], kantoor Zaltbommel, artt. 1-15; fort St. Andries en fort Loevestein: Heerewaarden en Poederooien, 1863-1867; 2504
      - Legger der grote wegen [2], kantoor Zaltbommel, artt. 1-3; Grote weg van Utrecht naar 's-Hertogenbosch; Zaltbommel, Kerkwijk, Driel en Hedel, 1864-1865; 2505-2506
        - artt. 1-3/III, 2505
        - artt. 3/IV, 2506
      - Legger der vaarten, veren en havens [3], kantoor Zaltbommel, artt. 1-4; rijksveer over de rivier de Waal, Rijksschipbrug over de rivier de Maas, dominiale penningveer: Zaltbommel, Hedel, Heerewaarden en Poederooien, 1863-1865; 2507
      - Legger der corporele goederen [5], kantoor Zaltbommel, artt. 1-93; post- en telegraafkantoor te Zaltbommel, kantongerechtsgebouw "het huis van Maarten van Rossum", gebouw van de Rijks Hogere Burgerschool, gedeelten van de Maas, oude of Hedikhuizensche Maas, landerijen behorende tot het oude fort St. Andries, veerhuis, slechtsluis bij het nieuwe fort St. Andries, de Kloosterwaard, het Gamersche veerslop of de Gamersche Haven, kribben, de grote of Heerewaardensche Middelplaat: Hurwenen, Zaltbommel, Rossum, Driel, Hedel, Aalst, Poederoijen, Ammerzoden, Nederhemert, Brakel, Heerewaarden, Gameren en Zuilichem, 1879-1901; 2508-2511
        - artt. 1-20, 2508
        - artt. 21-45, 2509
        - artt. 46-68, 2510
        - artt. 69-93, 2511
      - Legger der incorporele goederen (afd. A) [6], kantoor Zaltbommel, artt. 1-41; Rossum en Gameren, 1863-1864; 2512
      - Legger der incorporele goederen (afd. B) [6], kantoor Zaltbommel, artt. 1-29; Rossum en Driel, 1863; 2513
      - Legger der tienden [7], kantoor Zaltbommel, art. 1; Rossum, 1863; 2514
      - Legger der vicarieën, beneficiën en praebenden [8], kantoor Zaltbommel, art. 1; vicarie van Hurwenen, 1864-1886; 2515
      - Legger der onveranderlijke lasten [9], kantoor Zaltbommel, art. 1; thijns ten bate van de Kerk van Rossum, art. 2; thijns ten bate van de algemene armen van Rossum, art. 3; tractement als opzichter ten bate van Poll, M.F. van de Poll, art. 3; renumeratie ten bate van de tijdelijke predikant van Hurwenen, art. 4; rente ten bate van het Manhuis van Rossum, art. 5; knechtenloon ten bate van Mol, L, 1864-1887; 2516
      - Memoriaal van ontdekkingen (domeinen) [10], kantoor Zaltbommel, afd. 1, art. 1; eigenaars van rivier de Maas afd. 2, art. 1-11; percelen grond, huizen en erven: Hedel, Zaltbommel en Heerwaarden, 1863; 2517
    - Kantoor Zevenaar
      - Legger van het domein van oorlog [1], kantoor Zevenaar, art. 1; grond voor het aanbouw zijnde verdedigingswerk te Westervoort: Westervoort, 1865; 2534
      - Legger der grote wegen [2], kantoor Zevenaar, artt. 1-4; Grote weg der 2e klasse nr. 3 van Arnhem naar de Pruisische grenzen: Duiven, Westervoort en Oud Zevenaar, 1864-1866; 2535
      - Legger der corporele goederen [5], kantoor Zevenaar, artt. 1-39; kribben, gronden, gebouwen, gedeelten van de Rijn, rivier de IJssel en Haven te Westervoort: Lobith, Pannerden, Spijk, Westervoort, Groessen en Loo, Herwen, Aerdt en Oud Zevenaar, 1863-1871; 2536
      - Legger der incorporele goederen (afd. A) [6], kantoor Zevenaar, artt. 1-18; Lobith, Oud Zevenaar, Zevenaar, Groessen, Spijk, Aerdt en Herwen, 1863-1864; 2537
      - Legger der incorporele goederen (afd. B) [6], kantoor Zevenaar, artt. 1-31; Zevenaar, Oud Zevenaar, Duiven, Groessen, Loo en Aerdt, 1864; 2538
      - Legger der onveranderlijke lasten [9], kantoor Zevenaar, art. 1; recognitie van de spoorlijn binnen de vestingwerken te Westervoort aan de Nederlandsche Rhijn-Spoorwegmaatschappij, 1865; 2539
    - Kantoor Zutphen
      - Legger van het domein van oorlog [1], kantoor Zutphen, artt. 1-66; vestingwerken te Zutphen en gronden: Gorssel, Warnsveld en Zutphen, 1864-c.1884; 2558-2559
        - artt. 37-66, 2558
        - artt. 1-36, 2559
      - Legger der grote wegen [2], kantoor Zutphen, artt. 1-13; Grote weg van Zutphen naar Goor; Grote weg van Deventer naar Zutphen; Grote weg van Zutphen naar Winterswijk; Grote weg van Apeldoorn naar Zutphen; Grote weg van Dieren naar Zutphen; Grote weg van Zutphen naar Emmerik: Warnsveld, Gorssel, Zutphen, 1864-c.1884; 2560-2562
        - artt. 11/II-13, 2560
        - artt. 1-5, 2561
        - artt. 6-11/I, 2562
      - Legger der Staatsspoorwegen [4], kantoor Zutphen, artt. 1-29; spoorweg van Arnhem naar Zutphen; spoorweg van Zutphen naar Goor; spoorweg van Zutphen naar Deventer; spoorweg van Zutphen naar de Pruissische grens: Zutphen, Gorssel, Almen en Warnsveld, 1863-1939; 2989
      - Legger der corporele goederen [5], kantoor Zutphen, artt. 1-9; het Raadhuis, rivier de IJssel met kribben, rivier de Berkel: Zutphen, Warnsveld en Gorssel, 1863-c.1884; 2563
      - Legger der incorporele goederen (afd. A) [6], kantoor Zutphen, artt. 1-62; Zutphen, Warnsveld en Gorssel, 1863-1866; 2564-2565
        - artt. 1-39, 2564
        - artt. 40-62, 2565
      - Legger der tienden [7], kantoor Zutphen, art. 1; Warnsveld, 1863-1878; 2566
      - Legger der onveranderlijke lasten [9], kantoor Zutphen, art. 1; uitkering aan de Grote of St. Walburgskerk te Zutphen, 1864-1865; 1100
  - PROVINCIE ZUID-HOLLAND
    - Kantoor Alphen aan den Rijn
      - Legger der grote wegen [2], kantoor Alphen, artt. 1-6; Grote weg der 1e klasse nr. 5 van 's-Gravenhage naar de Hannoversche grenzen: Hazerswoude, Alphen en Zwammerdam, 1863-c.1905; 1316-1318
        - artt. 2/II-5/I, 1316
        - artt. 1-2/I, 1317
        - artt. 5/II-6 en 2/I (vervolg), 1318
      - Legger der corporele goederen [5], kantoor Alphen, artt. 1-5; gedeelte rivier de Kromme Mijdrecht, gedeelte rivier de Drecht, tolhuis te Alphen, gebouw kantongerecht te Alphen en gebouw voor post- en telegraafkantoor te Boskoop: Zevenhoven, Nieuwveen, Alphen en Boskoop, 1863-1902; 1319
      - Legger der incorporele goederen (afd. A) [6], kantoor Alphen, artt. 1-59; Boskoop, Benthuizen, Hazerswoude, Woubrugge, Aarlanderveen, Zwammerdam, Noorden, Zevenhoven, Alphen en Leimuiden, 1864-1874; 1320-1321
        - artt. 1-32, 1320
        - artt. 33-59, 1321
    - Kantoor Brielle
      - Legger van het domein van oorlog [1], kantoor Brielle, artt. 1-78/38; Vesting Brielle, vesting Hellevoetsluis en vestingwerken der 3e klasse en zaken onder beheer der Marine: Brielle, Vierpolders, Hellevoetsluis, Nieuw Helvoet, Oostvoorne en Rockanje, 1864; 1480-1483
        - artt. 70-78/38, 1480
        - artt. 27-49, 1481
        - artt. 50-69, 1482
        - artt. 1-25, 1483
      - Legger der grote wegen [2], kantoor Brielle, artt. 1-7/IV; Grote weg der 1e klasse nr. 4 van Amsterdam naar Hellevoetsluis: Oostvoorne, Nieuwenhoorn, Vierpolders, Hellevoetsluis en Nieuwhelvoet, 1863-1906; 1484-1487
        - artt. 2/IV-6/5/I, 1484
        - artt. 7-7/IV, 1485
        - art. 5/IV (vervolg), 1486
        - artt. 1-2/III, 1487
      - Legger der vaarten, veren en havens [3], kantoor Brielle, artt. 1- 227/34/II; Kanaal van Voorne: Heenvliet, Nieuwenhoorn, Nieuwhelvoet en Hellevoetsluis, 1863-1907; 1488-1497
        - artt. 47/I-58/47/II, 1488
        - artt. 34/I-47/I, 1489
        - artt. 1-1/I, 1490
        - artt. 29/II-34/I, 1491
        - artt. 110/31/2-227/34/II; vervolg bladwijzer, nr 1490, 1492
        - artt. 84/47/II-118/1/II, 1493
        - artt. 60-80/47/II, 1494
        - artt. 119/1/I-152/1/II, 1495
        - artt. 12/1/II-29/I, 1496
        - artt. 1/II-11, 1497
      - Legger der corporele goederen [5], kantoor Brielle, artt. 1- 61; recht van aanwas van gronden, kribben, dammen, pakbermen, rijsbeslagwerken, percelen en gedeelten van de Oude- en Nieuwe- Maas, het Beerengat, het Hartelsche Gat, het Spui, het Haringvliet, de Botlek, de Zwarte Waal, de Nieuwe Vierpolder, Nieuwe Maas, kanaal van Voorne, het Duikelhoofd, de Oudenhoornschen Zeedijk, twee huizen, gebouwen voor zelfregistrerende peilschaal en het Boreels-poldertje: Brielle, Geervliet, Heenvliet, Hekelingen, Hellevoetsluis, Nieuwhelvoet, Oostvoorne, Rockanje, Spijkenisse, Vierpolders, Zuidland en Zwartewaal, 1863-1900; 1498-1501
        - artt. 21-36, 1498
        - artt. 1-20, 1499
        - artt. 58-61, 1500
        - artt. 39-57, 1501
      - Legger der incorporele goederen (afd. A) [6], kantoor Brielle, artt. 1-5; Rockanje, Zwartewaal en Hellevoetsluis, 1864-1868; 1502
      - Legger der tienden [7], kantoor Brielle, artt. 1-27; Spijkenisse en Geervliet, 1863-1872; 1503-1505
        - artt. 1-9, 1503
        - artt. 20-27, 1504
        - artt. 10-19, 1505
      - Memoriaal van ontdekkingen (domeinen) [10], kantoor Brielle afd. 1, artt. 1-28; ontdekkingen van goederen, die geacht worden eigendom van de Staat te wezen, maar niet in zijn bezit zijn: Brielle, Hellevoetsluis, Nieuwhelvoet en Putten, 1864-1874; 1506
    - Kantoor Delft
      - Legger van het domein van oorlog [1], kantoor Delft, artt. 1-17; groot Rijksarsenaal, gebouw "de Geweerwinkel", en het Exercitieveld "de Ruine", met weilanden en gebouwen: Delft, Hof van Delft en Vrijenban, 1864-1866; 1521-1522
        - artt. 1-8, 1521
        - artt. 9-17, 1522
      - Legger der grote wegen [2], kantoor Delft, artt. 1-9; Grote weg der 1e klasse nr. 4 van Amsterdam naar Hellevoetsluis; grindweg in het Westland van Loosduinen naar Naaldwijk; weg van 's-Gravenhage over Loosduinen naar Monster: Vrijenban, Delft, Hof van Delft, Schipluiden, Naaldwijk, Loosduinen en Monster, 1871-1904; 1523-1528
        - artt. 1-2, 1523
        - artt. 2/I-3, 1524
        - artt. 4-5, 1525
        - art. 4/IV (vervolg), 1526
        - artt. 6-8, 1527
        - art. 9, 1528
      - Legger der vaarten, veren en havens [3], kantoor Delft, art. 1; Nieuwe Vaart in het Westland: Loosduinen en Monster, 1869-1901; 1529
      - Legger der corporele goederen [5], kantoor Delft, artt. 1-32; gronden, duingronden, percelen water, strand, rivier het Scheur, bouwland, postkantoor te Delft, rechtgebruik van gebouwen en erven van de voormalige Koninklijke Academie, rechtgebruik van de voormalige stadswal en jachtrechten: Loosduinen, 's-Gravezande, Naaldwijk, Lier, Wateringen, Monster en Delft, 1876; 1530-1532
        - artt. 1-5, 1530
        - artt. 6-27, 1531
        - artt. 28-32, 1532
      - Legger der incorporele goederen (afd. A) [6], kantoor Delft, artt. 1-104; Delft, de Lier, Schipluiden, 's-Gravezande, Hof van Delft, Monster, Naaldwijk, Wateringen en Pijnacker, 1864-1871; 1533-1538
        - Bladwijzer, 1533
        - artt. 1-25, 1534
        - artt. 26-47, 1535
        - artt. 48-69, 1536
        - artt. 70-91, 1537
        - artt. 92-104, 1538
      - Legger der incorporele goederen (afd. B) [6], kantoor Delft, artt. 1-6; Terhede, 1863-1870; 1539
      - Legger der onveranderlijke lasten [9], kantoor Delft, art. 1; subsidie aan het oude Mannen en Vrouwenhuis te Naaldwijk, art. 2; erfpacht aan het oude Mannen en Vrouwenhuis te Naaldwijk, art. 3; recognitie en rente verschuldigd aan de gemeente Delft, 1863-1887; 1540
      - Memoriaal van ontdekkingen (domeinen) [10], kantoor Delft afd. 1, artt. 1-18: ontdekkingen van goederen die geacht worden eigendom van de Staat te wezen, maar niet in zijn bezit zijn, daaronder begrepen de heerlooze goederen en die van Stichtingen of andere zedelijke lichamen, die hebben opgehouden te bestaan: Delft, Loosduinen, Terheide en Monster afd. 2, artt. 1-169: ontdekkingen van vorderingen die de Staat schijnen toe te komen maar wier bestaan vroeger aan het bestuur onbekend was: Terheide, Delft, s'Gravesande, Monster, Pijnacker, Naaldwijk, Schipluiden, Wateringen, Loosduinen, Zandambacht en Poeldijk afd. 3, artt. 2-14: onbeheerde nalatenschappen en alle boedels van afwezigen die geen bekende vermoedelijke erfgenamen hebben: Wateringen, Delft, Naaldwijk en Monster, 1864-1876; 1541-1542A
        - artt. 1-18 (afd. 1) en artt. 1-84 (afd. 2), 1541
        - artt. 85-169 (afd. 2), 1542
        - artt. 2-14 (afd. 3), 1542A
    - Kantoor Dordrecht
      - Legger van het domein van oorlog [1], kantoor Dordrecht, artt. 1-9; een huis en erf, de rijkswerf, het Vogelplein, Lazarus-kazerne, salpeterloods met steiger, houtloods, tuighuis, affuitloods en ziekenhuis: Dordrecht, 1865-c.1884; 1568
      - Legger der grote wegen [2], kantoor Dordrecht, artt. 1-16; Grote weg der 1e klasse nr. 7 van 's-Gravenhage naar de Belgische grenzen; de weg Katendrecht-Zwijndrecht en de weg Dordrecht-Willemsdorp: Dordrecht, Dubbeldam, Groote Lindt, Hendrik-Ido-Ambacht en Zwijndrecht, 1875-1909; 1569-1573
        - artt. 1-2, 1569
        - artt. 6/I-11/6/I, 1570
        - artt. 12-16, 1571
        - artt. 2/I-4, 1572
        - artt. 4/I-6/I, 1573
      - Legger der vaarten, veren en havens [3], kantoor Dordrecht, artt. 1-10; veren van Willemsdorp en Strijensas op de Moerdijk, veer van de Louisapolder op de Lage Zwaluwe, veer van de Wieldrechtschen polder op 's-Gravendeel, veer van de Oosterdam op Alblasserdam, rijkshaven te Moerdijk, Noordhaven te Moerdijk, haven te Willemsdorp aan de Kil, haven te Willemsdorp aan het Hollandsch Diep en haven van Kleine Lindt: Dubbeldam, Wieldrecht, 's-Gravendeel, Heerjansdam, Kleine Lindt, Klundert en Zwaluwe, 1869-1900; 1574-1576
        - artt. 5-10, 1574
        - art. 1, 1575
        - artt. 2-4, 1576
      - Legger der corporele goederen [5], kantoor Dordrecht, artt. 1-162; huis van arrest en bewaring te Dordrecht, de ambachtelijkheid Dubbeldam, gronden en platen, kribben, Killen, riviervakken, vergunningen, vervreemdingen en opstallen: Dordrecht, Wieldrecht, Dubbeldam, Kleine Lindt, Groote Lindt, Heerjansdam, Zwijndrecht en Hendrik-Ido-Ambacht, 1876-1905; 1577-1585
        - artt. 1-23, 1577
        - artt. 24-41, 1578
        - artt. 42-81, 1579
        - artt. 82-103, 1580
        - artt. 120-134, 1581
        - artt. 104-119, 1582
        - Bladwijzer en extract uit de kadastrale legger, 1583
        - artt. 135-160, 1584
        - artt. 161-162, 1585
      - Legger der incorporele goederen (afd. A) [6], kantoor Dordrecht, artt. 1-7; Dubbeldam en 's-Gravendeel, 1864-1866; 1549
      - Legger der tienden [7], kantoor Dordrecht, artt. 1-27; Dubbeldam, Groote Lindt, Dordrecht en Hendrik-Ido-Ambacht, 1863-c.1884; 1586-1587
        - artt. 19-27, 1586
        - artt. 1-18, 1587
      - Legger der onveranderlijke lasten [9], kantoor Dordrecht art. 1; erfpacht, gevestigd op het tolhuis en tuin, behorende bij de tolboom nr. 5 te Dubbeldam ten behoeve van de ambachtsheer van Dubbeldam art. 2; erfpacht gevestigd op het tolhuis en tuin behorende bij de tolboom nr. 6 te Dubbeldam ten behoeve van de ambachtsheer van Wieldrecht art. 3; vaste last gevestigd op grond onder Wieldrecht ten behoeve van de ambachtsheer van Wieldrecht, 1863-1912; 1588
    - Kantoor Gorinchem
      - Legger van het domein van oorlog [1], kantoor Gorinchem, artt. 1-27/3; de vesting Gorinchem: Gorinchem, 1864-c.1884; 1655, 1657
        - artt. 16-27/3, 1655
        - artt. 1-15, 1657
      - Legger van het domein van oorlog [1], kantoor Gorinchem, artt. 1-18; vesting Gorinchem: Gorinchem, 1876-1905; 1656
      - Legger der grote wegen [2], kantoor Gorinchem, artt. 1-3; Grote weg der 1e klasse nr. 3 van Amsterdam naar de Belgische grenzen: Hoog Blokland, Meerkerk en Arkel, 1863-1906; 1659-1660
        - artt. 1/IV, 3/IV (vervolg), 1659
        - artt. 1-3/IV, 1660
      - Legger der vaarten, veren en havens [3], kantoor Gorinchem, artt. 1-30/3/I; Merwedekanaal van Amsterdam naar Gorinchem: Leerbroek, Nieuwland, Meerkerk, Hoog Blokland, Arkel en Gorinchem, 1891; 1661-1662
        - artt. 1-5/II, 1661
        - artt. 6-30/3/I, 1662
          artt. 31-47 ontbreken (deel 3 en 4)
      - Legger der vaarten, veren en havens [3], kantoor Gorinchem, artt. 1-8; Zederikkanaal: Leerbroek, Meerbroek, Hoog Blokland, Nieuwland, Arkel en Gorinchem, 1863-1866; 1662A-1662B
        - artt. 1-6, 1662A
        - artt. 7-8, 1662B
      - Legger der corporele goederen [5], kantoor Gorinchem, artt. 1-87; gronden, kribben, dijken en aanwassen van de Merwede, de Linge, de Lek, de Boven-Merwede en de Oude Zederik: Ameide, Arkel, Gorinchem, Hardinxveld, Hoog Blokland, Kedichem en Tienhoven, 1876-1906; 1663-1666
        - artt. 76-87, 1663
        - artt. 46-75, 1664
        - artt. 20-45, 1665
        - artt. 1-19, 1666
      - Legger der incorporele goederen (afd. A) [6], kantoor Gorinchem, artt. 1-16; Arkel, Gorinchem, Hoog Blokland en Nieuwland, 1864-1866; 1667
      - Legger der tienden [7], kantoor Gorinchem, art. 7; Gorinchem en Hardinxveld, 1863-1869; 1668
      - Memoriaal van onbeheerde nalatenschappen [11], kantoor Gorinchem art. 1; de Vries, Maria, 1864-c. 1884; 1669
    - Kantoor Gouda
      - Legger van het domein van oorlog [1], kantoor Gouda, artt. 1-11; recht van gebruik van gebouwen te Gouda en Schoonhoven en een oefeningsveld te Schoonhoven: Gouda en Schoonhoven, 1865-c.1884; 1643
      - Legger der grote wegen [2], kantoor Gouda, artt. 1-3; Grote weg der 2e klasse van de Hoflaan bij Rotterdam over Gouda en Oudewater naar Utrecht: Moordrecht, Gouda en Haastrecht, 1863-c.1884; 1644
      - Legger der vaarten, veren en havens [3], kantoor Gouda, artt. 1-10; Hollandschen IJssel en Mallegatsluis te Gouda: Oudewater, Haastrecht, Reeuwijk, Gouda, Snelrewaard, Hoenkoop en Hekendorp, 1869-c.1884; 1645-1647
        - artt. 3/I-4, 1645
        - artt. 5-10, 1646
        - artt. 1-3/I, 1647
      - Legger der corporele goederen [5], kantoor Gouda, artt. 1-114; rivieren de Lek, de Gouwe, de Nieuwe Maas, de IJssel, de Slijksloot of Slikvaart, Rijkshogere Burgerschool te Gouda, het post- en telegraafkantoor met directeurswoning te Gouda, peilschalen te Krimpen aan de Lek, vergunning aan de Maatschappij "De Goudsche Waterleiding" tot gebruik van een zinken buis in de Turfsingelgracht: Bergambacht, Ammerstol, Schoonhoven, Krimpen aan de Lek, Lekkerkerk, Krimpen aan de IJssel, Haastrecht, Gouda, Gouderak, Moordrecht, Ouderkerk aan de IJssel, Stolwijk, Reeuwijk, Broek en Waddinxveen, 1863-1906; 1648-1652
        - artt. 21-38, 1648
        - artt. 82-114, 1649
        - artt. 39-60, 1650
        - artt. 61-81, 1651
        - artt. 1-20, 1652
      - Legger der incorporele goederen (afd. A) [6], kantoor Gouda, artt. 1-8; Bergambacht, Haastrecht, Waddinxveen, Alphen, Moordrecht en Broek, 1864-1869; 1653
      - Legger der tienden [7], kantoor Gouda, artt. 1-7; Krimpen aan de Lek, Krimpen aan de IJssel, Ouderkerk aan de IJssel, Broekhuizen en Broek, 1868-c.1884; 1654
    - Kantoor 's-Gravenhage
      - Legger van het domein van oorlog [1], kantoor 's-Gravenhage, artt. 1-19; de Alexanderkazerne, de Frederikskazerne en de Oranjekazerne, het kledingmagazijn, de garnizoensbakkerij, het garnizoenshospitaal, het hoofdwachthuis, het arsenaal, de geschutgieterij, het pak- en koetshuis, het boorhuis, het wachthuis, het patronenmagazijn en gebouwen: 's-Gravenhage en Wassenaar, 1864-c.1884; 1685-1686
        - artt. 18-19, 1685
        - artt. 1-17, 1686
      - Legger der grote wegen [2], kantoor 's-Gravenhage, artt. 1-4; Grote weg der 1e klasse nr. 4 van Amsterdam naar Hellevoetsluis: Wassenaar, 's-Gravenhage en Rijswijk, 1868-c.1884; 1687-1689
        - artt. 1-1/II, 1687
        - artt. 1/III-3, 1688
        - artt. 3/I-4, 1689